【裁判字號】    97,易,152
【裁判日期】    970331
【裁判案由】    竊盜
【裁判全文】
臺灣苗栗地方法院刑事判決               97年度易字第152號
公  訴  人  臺灣苗栗地方法院檢察署檢察官
被      告  甲○○
                    現在臺灣苗栗看守所羈押中
上列被告因竊盜案件，經檢察官提起公訴（97年度偵字第752 號
），本院依簡式審判程序判決如下：
    主  文
甲○○犯刑法第321 條第1 項第2 、3 款之竊盜罪，處有期徒刑
柒月。
    犯罪事實及理由
一、犯罪事實：
    本件犯罪事實與起訴書所載相同，茲引用之（如附件）。
二、證據名稱：
    本件證據除名稱除補充「被告甲○○於本院審理時之自白」
    外，均與起訴書所載相同，茲引用之（如附件）。
三、量刑理由：
    審酌被告有賭博、違反麻醉藥品管理條例、竊盜等前科（參
    卷附臺灣高等法院被告前案紀錄表），僅有國中畢業學歷，
    業工，與妻離婚後，獨力養育2 名稚齡子女，因收入不固定
    ，為支應子女就學費用，起意竊盜，竊得大貨車、磁磚切割
    機、人工吊具、白鐵管、白鐵板等總計價值達新臺幣153 萬
    元之財物，惟於進一步變賣處分前為警查獲，將上開財物交
    還被害人，未對被害人造成無可挽回之財產損害，被告犯後
    於警詢、偵查中均自白不諱，態度原屬良好，然於本院訊問
    時曾翻異前供，辯稱大貨車非伊所竊，至第3 度開庭時始又
    坦認全部犯行，耗費一定程度之司法資源等一切情狀，本院
    認公訴人對被告求處有期徒刑10月，尚嫌過重，爰量處如主
    文所示之刑。扣案之尖嘴鉗1 支，雖係被告用以竊取大貨車
    之工具，然非被告所有，亦非違禁物，爰不予宣告沒收，併
    此敘明。
四、應適用之法條：
    (一)刑事訴訟法第273 條之1 第1 項、第299 條第1 項前段、
      第310 條之2 、第454 條。
    (二)刑法第321 條第1 項第2 款、第3 款。
五、本判決係依刑事訴訟法第310 條之2 、第454 條第1 項製作
    ，依法僅記載當事人欄、主文、犯罪事實、證據名稱及應適
    用之法條，其中犯罪事實部分，依同法第308 條之修正立法
    理由，亦僅記載犯罪構成要件事實，關於刑罰加重事由（含
    累犯在內）免予記載（法院辦理刑事訴訟案件應行注意事項
    第144 點參照），但仍於主文予以表明，並於應適用之法條
    欄予以引用；犯罪事實、證據及應適用之法條部分，準用同
    法第454 條第2 項規定，均得引用檢察官起訴書之記載。
本案經檢察官洪清秀到庭執行職務。
中    華    民    國    97    年    3     月    31    日
                  刑事第一庭    法  官  羅貞元
以上正本證明與原本無異。
如不服本判決，應於判決送達後10日內向本院提出上訴狀（應抄
附繕本），其未敘述上訴理由者，應於上訴期間屆滿後20日內補
提理由書狀於本院，上訴於臺灣高等法院臺中分院。告訴人或被
害人如對於本判決不服者，應具備理由請求檢察官上訴，其上訴
期間之計算係以檢察官收受判決正本之日期為準。
                                書記官  王月香
中    華    民    國    97    年    3     月    31    日
附錄論罪科刑法條：
中華民國刑法第321 條第1 項第2 款、第3 款
犯竊盜罪而有左列情形之一者，處六月以上、五年以下有期徒刑
：
二、毀越門扇、牆垣或其他安全設備而犯之者。
三、攜帶兇器而犯之者。


司法院資訊處製作；財團法人民間司法改革基金會備份。
